【裁判字號】    98,易緝,54
【裁判日期】    980625
【裁判案由】    竊盜
【裁判全文】
臺灣士林地方法院刑事判決
公  訴  人  臺灣士林地方法院檢察署檢察官
被      告  丙○○
                    （現因另案於臺灣臺北監獄執行中）
上列被告因竊盜案件，經檢察官提起公訴（96年度偵字第9837號）
，本院判決如下：
    主  文
丙○○共同攜帶兇器竊盜，處有期徒刑拾月；又共同攜帶兇器竊
盜，處有期徒刑拾月；又共同攜帶兇器竊盜，處有期徒刑拾月。
應執行有期徒刑貳年貳月。
    事  實
一、丙○○與雲俊民（業經判決有罪確定）因均缺錢花用，竟共
    同謀議一同持用工具竊取電纜線後，再將電纜線削皮剝開取
    出內藏之銅線，出售予他人以換取金錢供其等2 人花用，而
    先後各基於意圖為自己不法所有之犯意聯絡，分別為下列加
    重竊盜犯行：
（一）於民國96年7月30日凌晨1時許，由雲俊民駕駛其所有車牌
      號碼5959－KZ號自用小客車（下稱上開自小客車）搭載丙
      ○○，並攜帶其等2 人所有客觀上足以對人之生命、身體
      造成危害之如附表編號一至八所示之物，及供照明小型手
      電筒2 支（即附表編號九所示之物）等工具，一同前往臺
      北市內湖區○○○道旁建築工地後，推由丙○○持用附表
      編號二之齒輪電纜剪剪斷該建築工地上建築物外牆接地之
      電纜線，雲俊民則在旁把風並幫忙收線，而以此方式共同
      竊取電纜線1 批，得手後，其2 人共同剝開竊得之電纜線
      取出內藏銅線（裸重約17公斤），並由雲俊民以每公斤新
      臺幣（下同）160 元之代價出售予某真實姓名、年籍均不
      詳之收購舊五金之人，得款新臺幣（下同）3 千餘元，由
      其等2 人平分花用。
（二）於96年7 月31日凌晨1 時許，仍由雲俊民駕駛上開自小客
      車搭載丙○○，並攜帶同上如附表編號一至九所示之工具
      ，一同前往臺北縣汐止市鄉○路基隆河旁後，推由丙○○
      持用附表編號二、四之齒輪電纜剪及老虎鉗剪斷該處路燈
      內之電纜線，雲俊民則在旁幫忙拉線及收線，而以此方式
      共同竊取經濟部水利署所有之電纜線1 批，得手後，其2
      人復共同剝開電纜線取出內藏銅線（裸重約70餘公斤），
      並由雲俊民以每公斤160 元之代價出售予某真實姓名、年
      籍均不詳之收購舊五金之人，得款1 萬元，由其2 人平分
      花用。
（三）於96年8 月1 日凌晨1 時許，再由雲俊民駕駛上開自小客
      車搭載丙○○，並攜帶同上如附表編號一至九所示之工具
      ，一同前往臺北縣汐止市○○街180 巷6 號旁無人居住之
      建築工地，抵達後其2 人穿過圍欄縫隙侵入地下室，再推
      由丙○○持用附表編號二、四、六之齒輪電纜剪、老虎鉗
      、斜口鉗剪斷電纜線後，其2 人再一同拉線及收線，而以
      此方式共同竊取肇鴻工程股份有限公司（下稱肇鴻公司）
      所有之電纜線1 批約400 米，得手後，其2 人則共同剝開
      電纜線取出內藏銅線（裸重約70餘公斤），並由雲俊民以
      每公斤160 元之代價出售予某真實姓名、年籍均不詳之收
      購舊五金之人，得款1 萬元，由其2 人平分花用。
（四）嗣於96年8 月6 日下午11時30分許，經警持本院所核發之
      搜索票，在雲俊民位於臺北縣汐止市○○街113 號10樓之
      居處及其所有上開自小客車內執行搜索，並扣得雲俊民、
      丙○○所有，且為供其等犯本件加重竊盜罪所用之如附表
      所示之物，以及電纜線外皮3 大包（分別為：批號000000
      0VXLPEICX22mm ，重3.5 公斤；批號R41040IV1267太平洋
      2007，重11.8公斤；批號0000000000IV200MM 大亞TAYA19
      92 ，重21公斤），因而循線查悉上情。
二、案經臺北縣政府警察局汐止分局報請臺灣士林地方法院檢察
    署檢察官偵查起訴。
    理  由
壹、證據能力方面：
    本案所引用之供述及非供述證據，經本院依法踐行調查證據
    程序，檢察官及被告丙○○均不爭執各該證據之證據能力，
    且亦查無依法應排除其證據能力之情形，是後述所引用證據
    之證據能力均無疑義。
貳、實體方面：
一、訊據被告丙○○對於上揭事實坦白承認，並核與證人即同案
    被告雲俊民於檢察官訊問時所結證述之情節一致，且由證人
    即臺北縣汐止市○○○○路燈管理課監工蔡佳；肇鴻公司
    水電工程師乙○○分別於本院審理、警詢時就其等發現上開
    經濟部水利署所有、肇鴻公司所有電纜線遭竊之過程證述甚
    詳在卷，另經證人即查獲本案警員廖俊維、李書弘於本院審
    理中均就查獲本案之經過情形結證在卷（見本院97年7 月4
    日審判筆錄），此外，復有監視器翻拍照片8 張；扣案物品
    照片、查獲現場照片、失竊現場照片共115 張附卷可稽，及
    上開被告與共犯雲俊民所有，且為供其等犯本件加重竊盜罪
    所用之如附表所示之物扣案為證，足認被告上開任意性自白
    ，核與事實相符，可以採取。再者，依被告於檢察官訊問、
    本院審理時所為之供述，及證人雲俊民於檢察官訊問時所為
    證詞，足見本件3 起加重竊盜犯行之犯案方式，均係由雲俊
    民駕駛上開自小客車搭載被告，並攜帶工具即如附表所示之
    扣案物，一同前往犯案現場後，推由被告持用攜帶到場工具
    剪斷電纜線，雲俊民則負責在旁把風、拉線、收線，被告有
    時亦會參與拉線、收線之工作，得手後，其2 人共同剝開竊
    得之電纜線取出內藏銅線，並由雲俊民出面出售予某真實姓
    名、年籍均不詳之收購舊五金之人，得款由其等2 人平分花
    用，基此，被告與原同案被告雲俊民間就上開3 次攜帶兇器
    加重竊盜犯行，均有犯意聯絡、行為分擔一節，亦堪以認定
    。綜上，本件事證明確，被告上揭犯行足可認定，應依法論
    科。
二、查被告丙○○等人3 次持用於竊取上開電纜線之如附表編號
    一至八所示之物，為金屬堅硬材質，前端呈尖銳狀，有上開
    證物照片附卷可佐，如持以揮舞攻擊，均當能對人之生命、
    身體造成危險，應屬兇器無誤。核被告丙○○所為，均係犯
    刑法第321 條第1 項第3 款之攜帶兇器加重竊盜罪。又被告
    丙○○與原同案被告雲俊民間就上開3 次攜帶兇器加重竊盜
    犯行，均有犯意聯絡、行為分擔，各為共同正犯。被告所犯
    上開3 次加重竊盜罪，犯意個別，行為互殊，應分論併罰。
    爰審酌被告正值壯年，不思正途，竟共同攜帶兇器竊取他人
    所有之電纜線，所為非是，及其犯罪之動機、目的、手段、
    次數、所竊取財物之價值、所生損害、素行、犯後坦承犯行
    態度等一切情狀，各量處如主文所示之刑，並依法定其應執
    行之刑。至檢察官雖就被告求處有期徒刑2 年6 月，惟審酌
    被告本件之具體犯罪情節及前揭各情，認檢察官上開求刑尚
    嫌過重，而應以主文所示之刑為妥適。另公訴人雖聲請對被
    告依竊盜犯贓物犯保安處分條例第3 條第1 項規定諭知刑前
    強制工作，固非無見，惟按18歲以上之竊盜犯認應依竊盜犯
    贓物犯保安處分條例第3 條第1 項規定諭知刑前強制工作之
    情形，除須行為人已有竊盜習慣外，尚須令入勞動場所強制
    工作可矯正其犯罪之惡習，養成其勤勞之良好習性，而有必
    要時，始得為之。且按刑事科刑判決旨在實現刑罰權之分配
    的正義，故法院對有罪被告之科刑，應符合罪刑相當之原則
    ，使輕重得宜，罰當其罪，以契合社會之法律感情。惟查，
    被告於本案犯罪前，並無犯竊盜罪之前科紀錄，有臺灣高等
    法院被告前案紀錄表在卷可憑，已無從認被告有竊盜習慣，
    且其本案犯行次數雖非單一，但觀其竊取所得尚難認獲利鉅
    大，以被告本案犯行之情狀，本院判處應執行有期徒刑2 年
    2 月，已足盡其罪責，又無其他事證足資認定諭知被告強制
    工作，乃係矯正其竊盜犯行之唯一方法，並審酌以強制工作
    之手段藉以達成矯正被告犯罪之目的應合乎一定之比例原則
    ，因認本案尚無另宣告被告應於刑之執行前，令入勞動場所
    強制工作3 年之必要。
三、末查，扣案如附表所示之物，雖係被告與共犯雲俊民所有，
    且為供其等犯本件加重竊盜罪所用之物，此經被告於本院審
    理時供明在卷，然扣案如附表所示之物，業經本院於97年9
    月26日，以96年度易字第1633號被告雲俊民竊盜案件判決宣
    告沒收，並經臺灣高等法院於98年3 月19日以98年度上易字
    第37號判決駁回上訴確定，復由臺灣士林地方法院檢察署檢
    察官以98年4 月8 日甲○清卯字第98執從558 號執行沒收處
    分在案，有臺灣士林地方法院檢察署檢察官扣押（沒收）物
    品處分命令2 紙在卷足考，是認扣案如附表所示之物於本件
    已無再予宣告沒收之必要，附此敘明。
據上論斷，應依刑事訴訟法第284條之1、第299條第1項前段，刑
法第28條、第321 條第1 項第3 款、第51條第5 款，判決如主文
。
本案經檢察官余秉甄到庭執行職務。
中    華    民    國    98    年    6     月    25    日
                  刑事第七庭法  官  王美玲
以上正本證明與原本無異。
如不服本判決，應於收受送達後10日內向本院提出上訴書狀，其
未敘述上訴理由者，應於上訴期間屆滿後20日內向本院補提理由
書狀（均須按他造當事人之人數附繕本）。
                            書記官  蔡昀潔
中    華    民    國    98    年    6     月    25    日
附錄本案論罪科刑法條全文：
刑法第321條：
犯竊盜罪而有左列情形之一者，處六月以上、五年以下有期徒刑
：
一  於夜間侵入住宅或有人居住之建築物、船艦或隱匿其內而犯
    之者。
二  毀越門扇、牆垣或其他安全設備而犯之者。
三  攜帶兇器而犯之者。
四  結夥三人以上而犯之者。
五  乘火災、水災或其他災害之際而犯之者。
六  在車站或埠頭而犯之者。
前項之未遂犯罰之。
附表：
┌──┬───────────┬────────────┐
│編號│扣案物品名稱          │扣案物品數量            │
│    │                      │                        │
├──┼───────────┼────────────┤
│一、│小型破壞剪            │1支                     │
├──┼───────────┼────────────┤
│二、│齒輪電纜剪            │1支                     │
├──┼───────────┼────────────┤
│三、│鐵撬                  │1支                     │
├──┼───────────┼────────────┤
│四、│老虎鉗                │1支                     │
├──┼───────────┼────────────┤
│五、│鉤刀                  │1支                     │
├──┼───────────┼────────────┤
│六、│斜口鉗                │1支                     │
├──┼───────────┼────────────┤
│七、│美工刀                │2支                     │
├──┼───────────┼────────────┤
│八、│試電筆                │4支                     │
├──┼───────────┼────────────┤
│九、│小型手電筒            │2支                     │
└──┴───────────┴────────────┘


司法院資訊處製作；財團法人民間司法改革基金會備份。
